【裁判字號】    99,易,1610
【裁判日期】    991224
【裁判案由】    竊盜
【裁判全文】
臺灣臺南地方法院刑事判決              99年度易字第1610號
公  訴  人  臺灣臺南地方法院檢察署檢察官
被      告  黃森林
            柯義雄
上列被告因竊盜案件，經檢察官提起公訴（99年度偵字第15228
號），本院判決如下：
    主  文
黃森林共同竊盜，累犯，處拘役伍拾日，如易科罰金，以新臺幣
壹仟元折算壹日。又共同竊盜，累犯，處拘役伍拾日，如易科罰
金，以新臺幣壹仟元折算壹日。應執行拘役玖拾日，如易科罰金
，以新臺幣壹仟元折算壹日。
柯義雄共同竊盜，累犯，處拘役伍拾日，如易科罰金，以新臺幣
壹仟元折算壹日。又共同竊盜，累犯，處拘役伍拾日，如易科罰
金，以新臺幣壹仟元折算壹日。應執行拘役玖拾日，如易科罰金
，以新臺幣壹仟元折算壹日。
    事  實
一、黃森林曾因搶奪案件，由本院判處有期徒刑1年10月，經臺
    灣高等法院臺南分院駁回上訴確定，甫於民國98年9月29日
    縮刑期滿執行完畢，翌日出監。柯義雄曾因竊盜等案件，經
    本院分別判處有期徒刑3月、3月、6月、6月、6月確定，嗣
    並定其應執行刑為有期徒刑1年7月確定，甫於98年9月10日
    假釋出獄，並於99年1月15日假釋期滿未撤銷而執行完畢。
    詎被等均不知悔改，復基於犯意聯絡，共同意圖為自己不法
    之所有，於99年10月4日上午9時10分許，由黃森林駕駛車牌
    號碼6025-XB自用小客車，搭載柯義雄至臺南縣官田鄉○○
    村○○段98-10號陳庚朝所經營之菱角田，徒手竊取菱角1袋
    （重約66公斤），並將之搬至前開自小客車上後駕車逃逸。
        黃森林及柯義雄二人逃離上開現場後，本已無意再行竊
    。惟二人於同日上午9時30分許，共乘上開自小客車駛至同
    縣麻豆鎮○○段1541號黃進雄所經營之菱角田時，復起意行
    竊，共同竊取菱角1袋（重約72公斤），並將之搬至前開自
    小客車上後駕車逃逸。黃進雄旋即發現並後自後追趕，在下
    營鄉西連村連表1-21號予以阻擋，黃森林欲倒車逃離時不慎
    駛入水溝，柯義雄即趁機逃離，黃森林則為據報前來之警員
    逮捕，並扣得前開菱角2袋。
二、案經陳庚朝、黃進雄訴由臺南縣警察局麻豆分局報請臺灣臺
    南地方法院檢察署檢察官偵查起訴。
    理  由
甲、程序部分
一、按被告之自白非出於強暴、脅迫、利誘、詐欺、疲勞訊問、
    違法羈押或其他不正之方法，且與事實相符者，得為證據。
    刑事訴訟法第156條第1項定有明文。查本件被告於本院審理
    時，對於公訴檢察官提出被告於警詢時及偵查中之供述均不
    爭執，亦未抗辯其自白非出於任意性，復查無明顯事證足認
    檢察官及警察機關於製作該等筆錄時，有對被告施以法律所
    禁止之不正方法等情事，應認被告之自白均具有任意性，而
    具有證據能力。
二、再按被告以外之人於審判外之言詞或書面陳述，除法律有規
    定者外，不得作為證據。被告以外之人於審判外之陳述，雖
    不符前四條之規定，而經當事人於審判程序同意作為證據，
    法院審酌該言詞陳述或書面陳述作成時之情況，認為適當者
    ，亦得為證據。當事人、代理人或辯護人於法院調查證據時
    ，知有第159條第1項不得為證據之情形，而未於言詞辯論終
    結前聲明異議者，視為有前項之同意。刑事訴訟法第159條
    第1項、第159條之5分別定有明文。經查，證人即告訴人陳
    庚朝、黃進雄於警詢時之言詞陳述及卷附贓物認領保管單，
    分別係被告以外之人於審判外所為之言詞、書面陳述，核其
    性質屬傳聞證據，依刑事訴訟法第159條第1項規定，本不具
    證據能力。惟查，被告於審判程序中對證人陳庚朝、黃進雄
    於警詢時之筆錄及卷附贓物認領保管單，均稱「無意見。」
    等語（見本院卷99年12月10日審判筆錄），亦未於言詞辯論
    終結前聲明異議，本院審酌渠等陳述時之客觀情狀，既無受
    違法詢問或影響證人陳述任意性等不適當之情況發生，其證
    述內容又與本件事實有相當之關聯性，復查無其他情節重大
    或使證人陳述可信度明顯過低之情事，依據前述刑事訴訟法
    第159條之5規定，證人陳庚朝、黃進雄於警詢時所為之言詞
    陳述及卷附贓物認領保管單自均有證據能力。
三、末查，卷附照片6張係以機械（照相機）方式所留存之影像
    ，並非依憑人之記憶再加以轉述而得，是以上開照片均非供
    述證據，殊無傳聞證據排除法則之適用，復無證據證明係公
    務員違背法定程序或經偽造、變造所取得，而上開照片又與
    本件事實具有相當之關聯性，應認有證據能力。
乙、實體部分
一、上揭犯罪事實，業據被告黃森林及柯義雄於偵審中均坦承不
    諱，核與證人即被害人陳庚朝、黃進雄於警詢中證述情節相
    符，復有贓物認領保管單2紙、照片6張附卷可稽，足認被告
    2人之任意性自白確與事實相符，堪以採信。本案事證明確
    ，被告2人犯行堪以認定，應依法論科。
二、核被告2人所為，均係犯刑法第320條第1項之竊盜罪。被告2
    人有犯意犯聯絡，行為分擔，均為共同正犯。被告2人先後2
    次竊盜犯行應分論併罰。起訴書雖載該2次竊盜犯行係接續
    犯，惟被告黃森林於警詢中即供稱竊取第1袋菱角後他就跟
    被告柯義雄說不要再竊取了，但到了縣麻豆鎮○○段1541號
    時，發現路旁有菱角，被告柯義雄又提議要再竊取，他才與
    被告柯義雄將第2袋菱角搬上車（警卷第2頁）。被告二人於
    本院審理時亦為相同之供述。足見被告2人係到縣麻豆鎮○
    ○段1541號時，發現路旁有菱角，才另起竊盜犯意，先後2
    次竊盜犯行間並非同一行竊計畫之分次實施，犯罪地點亦非
    接近，應屬2竊盜犯行，附此敘明。
        另被告黃森林曾因搶奪案件，由本院判處有期徒刑1年
    10月，經臺灣高等法院臺南分院駁回上訴確定，甫於98年9
    月29日縮刑期滿執行完畢，翌日出監。柯義雄曾因竊盜等案
    件，經本院分別判處有期徒刑3月、3月、6月、6月、6月確
    定，嗣並定其應執行刑為有期徒刑1年7月確定，甫於98年9
    月10日假釋出獄，並於99年1月15日假釋期滿未撤銷而執行
    完畢，有臺灣臺南地方法院檢察署刑案資料查註紀錄表及臺
    灣高等法院被告全國前案紀錄表各1件在卷可按，其於5年內
    故意再犯本件有期徒刑以上之罪，均為累犯，各應依刑法第
    47條第1項規定，加重其刑。
        爰審酌被告2人均有前科犯行，品行非佳、任意竊取他
    人財物、所竊取之物品價值尚非甚鉅、犯罪後尚能坦承犯行
    等一切情狀，分別量處如主文所示之刑，並均定其應執行刑
    及各諭知易科罰金之折算標準示懲。
三、據上論斷，應依刑事訴訟法第299條第1項前段，刑法第28條
    、第320條第1項、第47條第1項、第41條第1項前段、第51條
    第6款，刑法施行法第1條之1，判決如主文。
本案經檢察官王惠芬到庭執行職務。
中    華    民    國    99    年    12    月    24    日
                    刑事第五庭  法  官  鄭文祺
以上正本證明與原本無異。
如不服本判決應於收受本判決後10日內向本院提出上訴書狀，並
應敘述具體理由。其未敘述上訴理由者，應於上訴期間屆滿後20
日內向本院補提理由書狀（均須按他造當事人之人數附繕本）「
切勿逕送上級法院」。
                                書記官  莊文茹
中    華    民    國    99    年    12    月    24    日
附錄本案論罪科刑法條全文：
中華民國刑法第320條
  意圖為自己或第三人不法之所有，而竊取他人之動產者，為竊
  盜罪，處5年以下有期徒刑、拘役或5百元以下罰金。

司法院資訊處製作；財團法人民間司法改革基金會備份。
